臺灣嘉義地方法院刑事判決　　　　　　96年度交簡上字第99號
上　訴　人　臺灣嘉義地方法院檢察署檢察官
被　　　告　乙○○
上列上訴人因被告公共危險等案件，不服本院簡易庭中華民國九
十六年八月三十一日九十六年度嘉交簡字第七九一號第一審判決
（起訴案號：臺灣嘉義地方法院檢察署九十六年度調偵字第一六
四號），提起上訴，本院管轄之第二審合議庭判決如下：
    主  文
上訴駁回。
    事  實
一、乙○○於民國九十六年三月一日下午六時許至七時許，在嘉
    義縣中埔鄉某小吃店內飲用高粱酒，已屆至不能安全駕駛之
    程度，竟仍於當日下午七時許，駕駛牌照號碼ＲＫ－九三六
    七號自用小客車，沿時速限制為五十公里之嘉義市○區○○
    路由東往西方向行駛返家，途經該路一二三號前，本應注意
    飲酒後吐氣所含酒精濃度超過每公升零點二五毫克以上不得
    駕車；行車時速不得超過五十公里；除準備停車外，不得駛
    出路面邊線，而依當時晴天夜間有照明、柏油路面乾燥無缺
    陷、無障礙物視距良好等狀況，並無不能注意之情事，竟疏
    於注意上開規定，於酒後吐氣所含酒精濃度超過每公升零點
    二五毫克下，猶以時速五十餘公里超速駕駛車輛前進，適前
    方有甲○○騎乘牌照號碼Ｎ五Ｅ－○九一號重型機車同向前
    進，乙○○所駕自用小客車自後超越甲○○重型機車時，不
    慎失控駛出路面邊線，撞擊路樹停止，車身橫阻車道，致後
    方甲○○猝不及防，機車車首遂與小客車之右後側車身發生
    猛裂撞擊，甲○○因而受有下顎骨骨折；臉部撕裂傷及口腔
    黏膜撕裂傷（傷口共二十公分）；右上顎第二小臼齒斷裂，
    右上正中門齒、側門齒、犬齒、第一小臼齒斷裂脫落；左上
    顎正中門齒、側門齒斷裂脫落；右下顎正中門齒斷裂脫落；
    腦出血等傷害。乙○○於事故發生後，在有偵查犯罪職權之
    機關或公務員發覺犯人前，即以電話報案承認肇事，就過失
    傷害部分之犯行自首接受裁判。另乙○○因駕車撞樹受傷，
    經送財團法人天主教聖馬爾定醫院急診時，該醫院檢驗其血
    液所含酒精濃度為每十分之一公升二百三十五毫克，換算吐
    氣所含酒精濃度約為每公升一點一七毫克，始為警方查獲酒
    後駕車。
二、案經甲○○訴由嘉義市警察局第二分局報告臺灣嘉義地方法
    院檢察署檢察官偵查起訴。
    理  由
一、本件被告乙○○均未於言詞辯論終結前對於警詢調查筆錄、
    偵查訊問筆錄、檢驗報告單、診斷證明書、道路交通事故現
    場圖、道路交通事故調查報告表、醫院函文、前案紀錄等傳
    聞證據之證據能力有所異議。因被告於本院審理時已坦承犯
    罪，自白且與前開傳聞證據內容相符，該等證據又查無顯不
    可信之情況，本院審酌予以採納之，無礙被告於程序上之彈
    劾詰問權利，認前開傳聞證據合於刑事訴訟法第一百五十九
    條之四、之五等規定，因而具備證據能力，此先敘明之。
二、訊據被告對於事實欄所記載之犯罪事實坦承不諱（本審卷第
    四十二審判筆錄），核與其於警詢及偵查中之陳述大致相符
    （警卷第一頁至第四頁調查筆錄，偵字偵查卷第十一頁訊問
    筆錄），並據告訴人甲○○指訴綦詳，復有道路交通事故調
    查報告表、道路交通事故現場圖、交通事故現場照片、財團
    法人天主教聖馬爾定醫院診斷證明書等在卷可稽（警卷第二
    十二頁至第三十九頁，前開偵查卷第十三頁）。而告訴人所
    受如事實欄所記載之傷害，「若無適當之假牙贗復，將有咀
    嚼、發音及吞嚥永久性障礙」，業據該醫院九十六年十一月
    二十六日（九六）惠醫字第一四四六號函覆在卷（本審卷第
    三十二頁）。循此專業意見推論，倘告訴人經適當假牙贗復
    ，所受傷害應得治癒，尚與刑法所稱之「重傷」有別。
三、按飲用酒類後吐氣所含酒精濃度超過每公升零點二五毫克，
    不能駕車；行車時速不得超過五十公里；除準備停車外，不
    得駛出路面邊線，道路交通安全規則第一百十四條第二款、
    第九十三條第一項第一款、第九十八條第一項第五款均有明
    文。被告駕駛車輛參與道路交通，自應恪遵上開規定，以維
    安全。而依當時晴天夜間有照明、柏油路面乾燥無缺陷、無
    障礙物視距良好、時速限制五十公里等狀況，有卷附之道路
    交通事故調查報告表可參（警卷第二十三頁至第二十四頁）
    ，並無不能注意之情事。被告於應注意且能夠注意之下，竟
    疏於注意，酒後吐氣所含酒精濃度超過每公升零點二五毫克
    下，猶駕駛車輛，又以超過當地時速限制五十公里之超速前
    進，更失控駛出路面邊線撞擊路樹而橫阻往來車輛前進，其
    有過失，甚為明確。告訴人依規定在車道內行駛，對於被告
    突如其來酒駕、超速及失控行為猝不及防，應無過失可言。
    況且，本件經臺灣省嘉雲區車輛行車事故鑑定委員會鑑定，
    亦為被告為肇事原因；告訴人無肇事因素之相同認定，有該
    會九十六年七月三日嘉雲鑑九六○三二三字第○九六五八○
    二一七二號函附之鑑定意見書在卷足考（調偵字偵查卷第六
    頁至第八頁）。而告訴人因本件車禍受有傷害，已經敘明，
    是被告之過失行為與告訴人傷害結果間，具有相當因果關係
    。從而，被告自白與事實相符，事證明確，其犯行堪以認定
    之。
四、核被告所為，係犯刑法第一百八十五條之三之公共危險罪、
    第二百八十四條第一項前段之過失傷害罪。被告所犯前開二
    罪名間，犯意各別，行為互異，構成要件亦不相同，應分論
    併罰。被告酒醉駕車，因而致人受傷，依法負刑事責任，過
    失傷害部分應依道路交通管理處罰條例第八十六條第一項加
    重其刑。被告在本件車禍發生後，於有偵查犯罪職權之機關
    或公務員發覺犯人前，即以電話報警承認肇事，有卷附嘉義
    市警察局第二分局興安派出所處理交通事故情形報告單在卷
    可憑（警卷第二十一頁），其就過失傷害部分自首而接受裁
    判，該部分應依刑法第六十二條前段減輕其刑。前開加重減
    輕事由，依刑法七十一條第一項先加後減之。原審適用刑事
    訴訟法第四百四十九條第二項、第四百五十四條第二項，道
    路交通管理處罰條例第八十六條第一項，刑法第一百八十五
    條之三、第二百八十四條第一項前段、第六十二條前段、第
    五十一條第五款、第四十一條第一項前段、第二項，刑法施
    行法第一條之一第一項、第二項前段，逕以簡易判決就公共
    危險部分判處被告有期徒刑二月，如易科罰金以新臺幣一千
    元折算一日；就過失傷害部分判處被告有期徒刑四月，如易
    科罰金以新臺幣一千元折算一日，復以被告犯罪在九十六年
    四月二十四日以前，依中華民國九十六年罪犯減刑條例第二
    條第一項第三款、第七條規定各減其刑期二分之一，再定其
    應執行之刑為有期徒刑三月，如易科罰金以新臺幣一千元折
    算一日，核其認事用法均稱妥適，量刑亦未踰越刑法所賦與
    裁量權之內外部限制。檢察官循告訴人請求之上訴意旨指摘
    原審判決未認定告訴人所受傷害已達重傷之程度，以及量刑
    過於輕縱，均無理由，應予駁回。
據上論結，應依刑事訴訟法第四百五十五條之一第一項、第三項
、第三百六十八條，判決如主文。
本案經檢察官陳慧玲到庭執行職務。
中　　華　　民　　國　　96　　年　　12　　月　　25　　日
                        交通法庭審判長　法　官  林信旭
                                        法　官  洪嘉蘭
                                        法　官  張道周
上列正本證明與原本無異。
本件不得上訴。
中　　華　　民　　國　　96　　年　　12　　月　　25　　日
                                        書記官  黃意雯
